臺灣高雄地方法院刑事判決　　　　　　　100年度易字第594號
公　訴　人　臺灣高雄地方法院檢察署檢察官
被　　　告　林文壽
　　　　　　麥吳英
上列被告等因賭博案件，經檢察官提起公訴（99年度偵字第2894
4 號），本院判決如下：
    主  文
林文壽共同犯圖利聚眾賭博罪，處有期徒刑肆月，如易科罰金，
以新台幣壹仟元折算壹日。扣案如附表所示之物均沒收。
麥吳英共同犯圖利聚眾賭博罪，處有期徒刑月，如易科罰金，
以新台幣壹仟元折算壹日。扣案如附表所示之物均沒收。
    事  實
一、林文壽、麥吳英意圖營利，基於供給賭博場所及聚眾賭博之
    犯意聯絡，自民國99年8 月20日起，由林文壽提供其向不知
    情之馮清煌（另為不起訴處分）所承租之高雄市鹽埕區○○
    ○路244 號2 樓之房屋，作為公眾得出入之賭博場所，提供
    天九紙牌、骰子等賭具，聚集不特定之人在上址賭博財物，
    並從中抽頭營利，林文壽另以每日以新臺幣（下同）500 元
    至1,000 元之代價，僱用麥吳英於賭場1 樓門口把風並引導
    賭客入內，其賭博方式為：由其中4 名賭客輪流做莊下注，
    輸贏以天九牌之點數大小決定，其餘賭客在旁押注莊家以外
    3 家，如點數比莊家小，所押注之金額則由莊家贏取，如點
    數比莊家大，莊家則以1:1 比例賠予賭客，當莊家前需先支
    付抽頭金1,000 元給林文壽，下莊後每贏1 萬元再由林文壽
    收取抽頭金1,000 元。嗣於99年9 月3 日18時10分許，警方
    持搜索票至上址，當場查獲賭客陳丁財、鐘聰明、鄭萬福、
    陳素貞、莊再居、洪繡進、謝財添、朱蔡貴珍、何蘇麗美、
    楊仁武、陳美人、吳陳阿富、高竹立、陳麗雲、陳雪英、熊
    張添妹、柯黃玉英、廖麗珠、沈何貴英、阮香娥、蔡歐緞等
    21人（均另由警方依社會秩序維護法處理）在上址以天九牌
    賭博財物，並扣得天九牌1 付、骰子11顆、抽頭金5,000 元
    及賭資2 萬7,200 元。
二、案經高雄市政府警察局鹽埕分局移送台灣高雄地方法院檢察
    署檢察官偵查起訴。
    理  由
一、上開犯罪事實業據被告林文壽於本院審理中坦承不諱，復有
    如附表所示之物扣案可憑；罪證明確，被告林文壽上開犯行
    堪以認定。
二、訊之被告麥吳英對於警方前往上開高雄市鹽埕區○○○路24
    4 號2 樓查獲賭博時在場一事固不諱言，惟矢口否認有何圖
    利供給賭博場所及聚眾賭博之犯行，辯稱：伊係該處之房東
    馮清煌僱用在該處從事家管，並未參與賭博云云。惟查，本
    件（一）業據證人即共同被告林文壽於警詢中指述：伊僱用
    麥吳英於賭場1 樓大門把風，開關大門及過濾賭客等語明確
    （見警卷第27頁），雖其事後於偵查中檢察事務官詢問時改
    稱：警詢中說僱用麥吳英係配合警方之要求所說的等語（見
    偵卷第71頁），惟此無非事後迴護被告麥吳英之詞不足採信
    ；（二）證人即查緝本件賭博案件之警員劉進霖於偵查中證
    述稱：麥吳英有為賭場開門，會在樓下引導賭客進入等語明
    確（見偵卷第70頁），復於本院審理中證述稱：現場門是鎖
    著，如果有賭客到賭場樓下，麥吳英會出來指引賭客把車停
    好，不會擋到去路，甚至會排整齊，以塑造出一般的停車，
    指導完賭客的車停好之後，就會讓賭客進門，然後再把門關
    起來等語明確（見本院卷第29頁反面），亦有警方所攝麥吳
    英在上開賭博地點樓下開關門及指示他人停放機車之相片4
    張在卷可查（見警聲搜卷第4 ─5 頁），況證人劉進霖與被
    告麥吳英平日並無怨隙，其自無設詞加以誣陷之必要，而證
    述之內容應可信為真實；（三）又證人即本件被查獲之賭客
    陳美人於警詢中亦指證稱：伊係經由麥吳英帶伊至上開賭場
    賭博等語明確（見警卷第54頁反面），雖其於偵查中改稱：
    係被告林文壽帶伊至賭場，並非麥吳英，惟查，被告麥吳英
    於偵查中供述不認識陳美人，惟被告麥吳英所使用之000000
    0000號行動電話與陳美人所使用之0000000000號行動電話，
    於99年7 月19日、7 月21日、7 月23日、7 月25日7 月29日
    、7 月30日、7 月31日、8 月1 日、8 月3 日、8 月7 日、
    8 月9 日、8 月10日、8 月12日、8 月14日、8 月15日、8
    月17日、8 月18日、9 月1 日、9 月4 日均有互相通訊之紀
    錄，此有麥吳英使用之上開行動電話門號通訊資料查詢表1
    份在卷可查（見偵卷第51─58頁），顯見被告麥吳英與陳美
    人2 人關係密切，陳美人於警詢而稱係麥吳英帶伊至上開地
    點賭博應為可採，其事後於偵查中改稱非被告麥吳英帶伊至
    上開地點賭博顯係迴護之詞不足採信；從而，罪證明確，被
    告麥吳英上開犯行堪以認定。
三、核被告2 人所為，均係犯刑法第268 條前段之意圖營利供給
    賭博場所及同條後段之意圖營利聚眾賭博罪。又刑事法若干
    犯罪行為態樣，本質上原具有反覆、延續實行之特徵，立法
    時既予特別歸類，定為犯罪構成要件之行為要素，則行為人
    基於概括之犯意，在密切接近之一定時、地持續實行之複次
    行為，倘依社會通念，於客觀上認為符合一個反覆、延續性
    之行為觀念者，於刑法評價上，即應僅成立一罪，俾免有重
    複評價、刑度超過罪責與不法內涵之疑慮；學理上所稱「集
    合犯」之職業性、營業性或收集性等具有重複特質之犯罪均
    屬之，例如經營、從事業務、收集、販賣、製造、散布等行
    為概念者是，有最高法院95年度台上字第1079 號 判決意旨
    可資參照。被告2 人自99年8 月20日起至99年9 月3 日為警
    查獲時止，意圖營利而提供賭博場所及聚眾賭博等犯行，本
    質上具有反覆、延續之特質，依社會通念，即應屬前揭所稱
    具有營業性重複特質之「集合犯」，應僅各成立意圖營利提
    供賭博場所、聚眾賭博一罪。又因被告2 人係以一行為同時
    觸犯刑法第268 條前段之意圖營利供給賭博場所罪及同條後
    段之意圖營利聚眾賭博罪，為想像競合犯，應依刑法第55
    條之規定，從一重之意圖營利聚眾賭博罪論處。審酌被告2
    人明知賭博具有射倖性，足以啟人僥倖之心，使人沈迷忘返
    ，抑且助長投機之風，竟為圖謀不法利益，承租上開之處所
    並提供作聚眾賭博之用，所為均無可取，又被告林文壽係主
    持上開賭博犯罪之人，被告麥吳英係受僱把風惡性較輕，及
    被告林文壽坦承犯行態度良好，被告麥吳英未能坦認犯行態
    度尚難謂佳及其他等一切情狀，分別量處如主文所示之刑，
    並均諭知易科罰金之折算標準。又扣案如附表編號一─三所
    示之物為當場賭博之器具及在賭檯上之財物，不問屬於犯人
    與否，應依刑法第266 條第2 項規定，宣告沒收，編號四之
    物，為被告犯罪所得，應依刑法第38條第1 項第3 款宣告沒
    收。
據上論斷，應依刑事訴訟法第299 條第1 項前段，刑法第28條、
第266 條第1 項、第2 項、第268 條、第41條第1 項、第38條第
1項第3款，刑法施行法第1 條之1 ，判決如主文。
中    華    民    國   100    年    6     月    30    日
                  刑事第八庭    法  官  林俊寬
以上正本證明與原本無異。
如不服本判決應於收受送達後10日內向本院提出上訴書狀，並應
敘述具體理由；如未敘述上訴理由者，應於上訴期間屆滿後20日
內向本院補提理由書（均須按他造當事人之人數附繕本）「切勿
逕送上級法院」。
中    華    民    國   100    年    6     月    30    日
                                書記官  林香如
附錄法條：
中華民國刑法第268條
（圖利供給賭場或聚眾賭博罪）
意圖營利，供給賭博場所或聚眾賭博者，處 3 年以下有期徒刑
，得併科 3 千元以下罰金。
附表：
一、天九牌1 付
二、骰子11顆
三、賭資2 萬7200元
四、抽頭金5000 元